臺灣高等法院臺中分院刑事判決
110年度金上訴字第2117號
上  訴  人  臺灣臺中地方檢察署檢察官
被      告  曾佑平


上列上訴人因被告違反洗錢防制法案件，不服臺灣臺中地方法院
110年度金訴字第251號中華民國110年10月14日第一審刑事判決
（起訴案號：臺灣臺中地方檢察署110年度偵字第7165號），提
起上訴，本院判決如下：
    主  文
上訴駁回。
    理  由
一、公訴意旨略以：被告曾佑平明知一般人申請金融帳戶並無困
    難，而無故取得他人金融帳戶使用之行徑可能與財產犯罪密
    切相關，且得預見將金融帳戶提供予他人使用，能因此幫助
    他人從事犯罪行為，並逃避檢警人員之追緝，竟仍基於幫助
    恐嚇取財及幫助掩飾恐嚇取財犯罪所得財物去向之一般洗錢
    不確定犯意，先於民國109年7月下旬某日，向證人蘇芯甯（
    原名蘇瑛婷，另經檢察官為不起訴處分）以其有薪資欲轉帳
    匯入為由，商借證人蘇芯甯開立之中國信託商業銀行帳戶（
    帳號0000000000000號）之金融卡及密碼，再於不詳時、地
    ，將上開銀行帳戶之金融卡及密碼交予真實姓名年籍不詳友
    人所屬之犯罪集團使用。嗣該犯罪集團利用上開銀行帳戶，
    基於恐嚇取財之犯意，於109年9月16日上午10時許，撥打電
    話予被害人方璽雄恫稱：你的2隻賽鴿在我手上，須依指示
    匯款，否則要對賽鴿不利等語，致被害人方璽雄心生畏懼，
    因而先後於同日下午1時55分許，匯款新臺幣（下同）8,033
    元；及於同日晚上7時11分許，匯款2,014元至上開銀行帳戶
    ，共計匯款10,047元，因認被告涉犯刑法第30條第1項、同
    法第346條第1項之幫助犯恐嚇取財罪嫌，以及洗錢防制法第
    14條第1項之一般洗錢罪嫌等語（起訴被告涉犯洗錢防制法
    第14條第1項之一般洗錢罪嫌，嗣經檢察官以蒞庭論告書更
    正此部分所引法條為刑法第30條第1項、洗錢防制法第14條
    第1項之幫助洗錢罪嫌，見本院卷第83頁至第84頁）。
二、按犯罪事實之認定，係據以確定具體的刑罰權之基礎，自須
    經嚴格之證明，故其所憑之證據不僅應具有證據能力，且須
    經合法之調查程序，否則即不得作為有罪認定之依據。倘法
    院審理之結果，認為不能證明被告犯罪，而為無罪之諭知，
    即無刑事訴訟法第154條第2項所謂「應依證據認定」之犯罪
    事實之存在。因此，刑事訴訟法第308 條前段規定，無罪之
    判決書只須記載主文及理由，而其理由之論敘，僅須與卷存
    證據資料相符，且與經驗法則、論理法則無違即可，所使用
    之證據亦不以具有證據能力者為限，即使不具證據能力之傳
    聞證據，亦非不得資為彈劾證據使用。故無罪之判決書，就
    傳聞證據是否例外具有證據能力，本無須於理由內論敘說明
    （最高法院100年度臺上字第2980號刑事判決意旨參照）。
    因本院就本案審理結果，認為被告的犯罪不能證明（理由詳
    如後述），爰不論述卷內各項證據是否具有證據能力，先此
    敘明。
三、次按，犯罪事實應依證據認定之，無證據不得認定犯罪事實
    ；不能證明被告犯罪者，應諭知無罪之判決，刑事訴訟法第
    154條第2項、第301條第1項分別定有明文。又按，認定犯罪
    事實所憑之證據，雖不以直接證據為限，間接證據亦包括在
    內，然而無論直接證據或間接證據，其為訴訟上之證明，須
    於通常一般人均不致有所懷疑，而得確信其為真實之程度者
    ，始得據為有罪之認定，倘其證明尚未達到此一程度，而有
    合理之懷疑存在時，即難遽採為不利被告之認定（最高法院
    76年度台上字第4986號判決要旨參照）。另按，刑事訴訟法
    第161條第1項明定，檢察官就被告犯罪事實，應負舉證責任
    ，並指出證明之方法，是檢察官對於起訴之犯罪事實，應負
    提出證據及說服之實質舉證責任，倘其所提出之證據，不足
    為被告有罪之積極證明，或其指出證明之方法，無從說服法
    院以形成被告有罪之心證，基於無罪推定之原則，自應為被
    告無罪判決之諭知（最高法院92年度台上字第128號判決意
    旨可參）。　　
四、公訴意旨認被告涉犯上開罪嫌，無非係以被告於警詢及偵查
    中之供述、被害人方璽雄於警詢之陳述、證人即上開銀行帳
    戶申設人蘇芯甯於警詢及偵查中之證述、被害人匯款之交易
    明細表、上開銀行帳戶之開戶資料、交易明細及提款畫面翻
    拍照片，為其主要論據。
五、訊據被告固不否認曾向蘇芯甯借用上開銀行帳戶的事實，惟
　  堅詞否認有何幫助恐嚇取財或洗錢之犯行，辯稱：我是因為
　　朋友「阿義」向我借錢，要還我錢，所以我才向蘇芯甯借用
　　上開銀行帳戶，提供上開銀行的帳號讓我朋友匯款後我再拿
　　上開銀行帳戶的金融卡去領款，我跟蘇芯甯借過2至3次，每
　　次借用上開帳戶的金融卡，當天或隔天就會歸還蘇芯甯，我
　　沒有將蘇芯甯借給我的上開銀行帳戶的金融卡轉交給別人使
　　用等語。　
、經查：
　㈠上開銀行帳戶係蘇芯甯所申設，業據被告坦承在卷，核與證
    人蘇芯甯之證述情節相符，並有上開銀行帳戶之客戶基本資
    料1份附卷可稽（見偵卷第73頁）。而被害人方璽雄於109年
    9月16日上午10時許，遭不詳犯罪集團成員撥打電話恫稱：
    被害人方璽雄所有之賽鴿2隻遭擄，須依指示支付贖款以贖
    回賽鴿，否則將對賽鴿不利等語，致使被害人方璽雄心生畏
    懼，依指示於同日下午1時55分、同日晚間7時11分許，先後
    匯款8,033元、2,014元，以上合計10,047元款項至上開銀行
    帳戶，且被害人方璽雄前述匯入上開銀行帳戶的款項，旋即
    遭人提領一空等，除經被害人方璽雄於警詢中指訴綦詳外（
    見偵卷第62頁至第63頁），復有被害人方璽雄提出其操作自
    動櫃員機轉帳之自動櫃員機交易明細表2紙，以及上開銀行
    戶交易明細、被害人方璽雄持用之手機門號雙向通聯調閱查
    詢結果各1份（見偵卷第71頁、第81頁至第88頁、原審卷第6
    6頁至第67頁、本院卷第43頁至第48頁）、被害人方璽雄匯
    入上開銀行帳戶之款項遭犯罪集團不詳成員提領之監視錄影
    畫面翻拍照片2張（見偵卷第91頁）在卷可憑，堪認證人蘇
    芯甯申請開立之上開銀行帳戶，業已遭不詳犯罪集團用以充
    作向被害人方璽雄恐嚇取財之匯款帳戶，藉以掩飾該犯罪集
    團恐嚇取財犯罪所得之去向及所在。
　㈡依被告於警詢、偵查供稱：「（問：你為何向蘇瑛婷【現已
    更名為蘇芯甯】借用金融卡？做何使用？）答:因為當時我
    朋友欠我錢要還給我，而我朋友在南部，說要用統一超商中
    國信託提款機存款，當時蘇瑛婷在我旁邊，他告知我她有中
    國信託的帳戶可以借我使用，於是我請我朋友將錢存入蘇瑛
    婷所有的中國信託帳戶内，我再拿金融卡去提領出來」、「
    （問：現該金融卡於何處？是否仍在你身上？）答：我確定
    我當時使用完後就將金融卡歸還給蘇瑛婷」、「（問：金融
    卡有借你？）答：有，6、7月我借的。是朋友要還我錢，要
    還我錢，我沒有中國信託帳戶」、「（問：你有其他帳戶嗎
    ？）答：對方說要用中國信託自存，比較方便」、「我用完
    沒有幾天就還她了，她當時住我們家附近，應該是在我家還
    她」、「朋友還我二、三次錢」、「每次都是一萬或二、三
    萬還，人就不見了」、「我不是借的一直放著，我是用完就
    還她，要用再去借，只有還我二、三次」等語（見偵查卷第
    51頁、第113頁至第114頁），以及證人蘇芯甯於警詢證稱：
    「大約於109年7月20日左右，該名男子【指被告】稱他的帳
    戶不能使用，但是工作需要有一個帳戶來當作薪水轉入，於
    是我就將我的金融卡借給他使用，之後因為家裡發生一些事
    情，我忘記我的金融卡還在他身上，並且我跟他之後有發生
    爭吵，大約於109年8月19日左右我就沒跟他有聯絡，之後在
    10月份時，我有需要用到金融卡發現不在身邊，於是
　　我就到銀行辦理掛失補發」、「（問：經通知曾佑平到場說
    明，渠稱當時因朋友要還錢而向你借用中國信託【帳戶000-
    0000000000000000】金融卡是否屬實？）答：屬實」、「（
    問：承上，曾佑平稱使用完後就將上述中國信託金融卡交還
    給你，是否屬實？你如何解釋？）答：不屬實。因109年8月
    11日我接到阿公過世消息，所以我馬上回南投幫忙處理後事
    ，並將小孩委託給曾佑平母親協助照顧，之後在去年109年8
    月21日有回台中曾佑平住處接小孩，但並未與曾佑平見到面
    ，且我們之間也發生爭吵，所以之後都沒有再聯繫」、「我
    借給曾佑平使用，我跟曾佑平在喝酒場所認識，有一天他送
    我去醫院，送我回家，他詢間我是否可以借提款卡給他使用
    ，他有薪資要轉進來，這是7月20幾日的事情。我只有交給
    他提款卡及密碼，我是在台中市學府路、復興路附近相館的
    樓上的當時租屋處交給他的」、「因為後來我阿公過世，我
    就在8月12日回南投，小孩託給曾佑平他媽媽照顧，到8月20
    日他喝酒莫名其妙罵我，說我都不會想小孩，如果沒有去帶
    小孩，他就要把小孩丟在路邊，我在當天就去台中把小孩帶
    回來，期間因為太忙了，忘記有把提款卡拿給他，他也沒有
    提，卡片到現在都沒有還。去年10月份我薪資需要轉入，我
    在找提款卡，才想起提款卡在他那邊，我10月份就去掛失」
    、「（問：7月份就跟你借？）答：對」等語（見偵查卷第4
    3頁至第44頁、第46頁、第112頁），依被告與證人蘇芯甯前
    揭證述內容，有關被告於109年6月或7月間，曾以要朋友償
    還款項為由，向證人蘇芯甯借用上開銀行帳戶之金融卡，而
    證人蘇芯甯於109年8月間因祖父過世，返回南投協助處理後
    事，但孩子仍委由被告母親照料，並因此與被告發生激烈爭
    執，證人蘇芯甯遂於109年8月20日返回臺中接回孩子後，與
    被斷絕往來與聯繫等事實，固堪認定。但有關被告向證人蘇
    芯甯借用上開銀行帳戶之金融卡，是否在證人蘇芯甯於109
    年8月間返回南投之前，即已歸還證人蘇芯甯，被告與證人
    蘇芯甯則各執一詞。
  ㈢依被告於原審中供稱：我跟證人蘇芯甯認識約1至2個月時，
    就向證人蘇芯甯借用上開銀行帳戶的金融卡。證人蘇芯甯先
    前在八大行業上班，我因而認識證人蘇芯甯，之後證人蘇芯
    甯有請我母親擔任小孩的保母，我跟證人蘇芯甯只是一般朋
    友。我向證人蘇芯甯要錢，但證人蘇芯甯都避不見面，我就
    有說些難聽的話，之後證人蘇芯甯就消失了等語（見原審卷
    第42頁、第120頁至第121頁）。證人蘇芯甯於偵查中證稱：
    我先前在小吃部上班，被告是我的客人，我與被告並無感情
    關係等語（見偵卷第112頁）；於原審中復證稱：被告是我
    先前在八大行業上班時認識的朋友，我們沒有很熟。109年8
    月12日我回南投時，曾委託被告家人幫忙照顧我的小孩，但
    被告於同年月20日左右突然打電話給我，說如果我不去接小
    孩，就要把小孩丟在路邊，我跟被告爭吵後，我就去將小孩
    接回，也不再與被告聯絡等語（見原審卷第118頁、第114頁
    至第115頁），可知被告向證人蘇芯甯借用上開銀行金融卡
    （含密碼）時，二人交情不深，彼此間並無深厚信賴基礎，
    嗣後亦曾發生爭吵，衡情證人蘇芯甯應無長期任由被告保管
    或持有上開帳戶之金融卡之理，縱然證人蘇芯甯曾將上開銀
    行帳戶金融卡借予被告，亦應會問明原因，並要求於使用完
    畢後即返還，是被告辯稱：我向證人蘇芯甯借用上開銀行帳
    戶之金融卡2至3次，每次都於提款後當日或隔日即歸還證人
    蘇芯甯等語，核與一般臨時向他人借用帳戶使用之經驗相符
    。再者，被告對於友人還款之數額，於偵查中供稱：我朋友
    共還我2至3次錢，每次還款1、2萬元或2、3萬元等語（見偵
    卷第113頁）；於原審中陳稱：我朋友2次還款的數額分別為
    1萬多元、3萬元等語（見原審卷第41頁），前後供述情節並
    無明顯齟齬。雖被告因歷時久遠，而無法於本院準備程序中
    具體指明上開銀行帳戶的交易明細中，哪幾筆為其友人所償
    還的款項，然對照卷附上開銀行帳戶的交易明（見原審卷第
    66頁、本院卷第43頁），顯示證人蘇芯甯於109年8月12日返
    回南投之前，於109年8月7日、同年8月10日，上開銀行帳戶
    確有金額分別為11,000元、25,500元款項，透過存款機存入
    ，並於短時間內分別透過自動櫃員機整筆提領之紀錄，上開
    存款、提款之情況及數額，尚與被告前揭所辯情節，約略符
    合，而難認被告前揭所辯不實。
　㈣證人蘇芯甯於警詢、偵查及原審，始終證稱其於109年7月20
    日左右，即將上開銀行帳戶的金融卡（含密碼）借給被告等
    語（見偵查卷第43頁、第112頁、第116頁），以證人蘇芯甯
    出借上開銀行帳戶之金融卡予被告當時，其與被告認識不久
    ，彼此並無深厚情誼或信賴基礎，衡情應不可能長期任由被
    告持有上開銀行帳戶金融卡之理。證人蘇芯甯於原審並表示
    ：「（問：借的時候被告有無告訴妳何時歸還？）答：他說
    兩、三天」等語（見原審卷第115頁），而依證人蘇芯甯前
    述出借上開銀行帳戶的時間即109年7月20日左右，距離其於
    同年8月12日返回南投，已相隔逾3個星期，證人蘇芯甯顯有
    充裕的時間向被告索回上開銀行帳戶之金融卡，且以證人蘇
    芯甯與被告之間，並無深厚情誼與信任基礎，被告於109年7
    月20日左右借用上開銀行帳戶之金融卡，逾約定的日期，仍
    未歸還，證人蘇芯甯理應感到不安或察覺有異，而急於向被
    告索回上開銀行帳戶之金融卡，豈可能返回南投之前，從未
    向被告索回而繼續任由被告持有上開銀行帳戶金融卡之理！
    故證人蘇芯甯主張被告借用上開銀行帳戶之金融卡後，始終
    未歸還，是否可信，即非無疑。何況，證人蘇芯甯係於109
    年9月26日向中國信託商業銀行就上開銀行帳戶之金融卡，
    申請掛失與補發，此有中國信託商業銀行110年9月1日函檢
    附金融卡掛失紀錄1份在卷可憑（見原審卷第49頁、第53頁
    ），而依證人蘇芯甯前揭所證，其於109年8月間，即因孩子
    委託被告母親照料乙事，與被告發生激烈爭吵，進而與被告
    斷絕往來，衡情其返回臺中接回孩子時，應會向被告索回上
    開銀行帳戶之金融卡，甚或未遇見被告，亦會儘速就上開銀
    行帳戶之金融卡辦理掛失與補發，豈有拖延至109年9月26日
    始辦理上開銀行帳戶金融卡之掛失與補發之理！另考量證人
    蘇芯甯因以其名義申辦之上開銀行帳戶，遭不詳犯罪集團用
    以作為向被害人方璽雄恐嚇取財之匯款帳戶，而經檢警機關
    鎖定為可能的犯罪嫌疑人進行偵查，此有被告以犯罪嫌疑人
    身分接受警方與檢察官詢（訊）問之調查筆錄與偵訊筆錄各
    1份在卷可證（見偵卷第41頁、第45頁、第111頁），故證人
    蘇芯甯就上開銀行帳戶曾提供犯罪集團使用，而涉犯刑責乙
    事，與被告同具犯罪嫌疑，且彼此利害衝突，無法排除證人
    蘇芯甯為圖卸責而為不實陳述之風險，故其證詞之證明力顯
    屬薄弱，自不能單憑其不利於被告之證述，遽認被告向證人
    蘇芯甯借用上開銀行之金融卡後，曾將上開銀行帳戶之金融
    卡轉交犯罪集團供擄鴿恐嚇取財使用。
七、綜上所述，被告前揭所辯，固然未必全屬真實，且公訴人所
　　舉之證據，亦令人對被告或證人蘇芯甯可能涉及本案犯行，
　　產生合理懷疑。然因檢察官之舉證，尚不足使本院對被告涉
　　犯本案之幫助恐嚇取財與一般洗錢等犯行，形成毫無合理懷
　　疑之心證，揆諸首揭說明，自屬不能證明其犯罪，應為無罪
　　諭知。原審以不能證明被告犯罪，而依刑事訴訟法第301 條
　　第1 項規定，諭知被告無罪之判決，經核並無不合，應予維
　　持。
八、檢察官提起上訴意旨略以：⑴被告辯稱係因友人稱要用統一
　　便利超商内中信銀行自動櫃員機自存之方式還款，才向證人
　　蘇芯甯借用本案帳戶，然中信銀行自動櫃員機並不限於使用
　　中信銀行帳戶，亦即使用者可以持其他銀行之晶片金融卡，
　　以現金存款方式存入該晶片金融卡帳戶或其他帳戶，此有網
　　頁查詢列印資料1份可參，則被告刻意不使用自己所有之帳
　　戶而向他人借用帳戶之行為，已屬有疑；再被告於偵查及審
　　理時均供稱：朋友欠我10幾萬元，還沒有幾次，人就不見了
　　等語，卻未能提出其所稱之朋友之真實年籍資料以供調查，
　　依被告自述經濟狀況勉持，卻願意借款10幾萬元給一名姓名
　　聯絡方式均不詳，對方未主動還款就會求償無門之人，已違
　　常情而不足採信。⑵參諸證人蘇芯甯於109年9月26日掛失本
　　案帳戶之晶片金融卡後，仍有繼續使用本案帳戶提款轉帳等
　　情，有中信銀行110年9月1日中信銀字第1102005029號函暨
　　所附客戶掛失、交易明細1份存卷可參，衡情，證人蘇芯甯
　　若曾交付本案帳戶予除被告以外之他人使用，應不致刻意向
　　銀行申請補發金融卡後再繼續使用本案帳戶，以免該帳戶内
　　之資金有遭警示凍結之可能，則證人蘇芯甯證稱僅曾將本案
　　帳戶借給被告使用，且被告並未歸還等語，應堪採信。⑶原
　　審判決雖以被告與證人蘇芯甯交情不深，且本案帳戶係證人
　　蘇芯甯領取生活補助及家人匯款資助所用，證人蘇芯甯應無
　　長期任由被告使用本案帳戶之理，渠等嗣後發生爭吵，證人
　　蘇芯甯有卸責之疑，故未採信證人蘇芯甯之證述，然證人蘇
　　芯甯於109年8月間將小孩交給被告母親照顧，被告也曾經因
　　為認為證人蘇芯甯未照顧小孩而與證人蘇芯甯發生爭執，渠
　　等關係不能謂不緊密，且觀諸本案帳戶自109年7月1日至同
　　年9月30日之交易往來明細，並無相關透過該帳戶領取社會
　　補助之紀錄，則證人蘇芯甯因認識被告，且被告母親受證人
　　蘇芯甯之託照顧小孩，證人蘇芯甯於借出帳戶後未即時向被
　　告取回帳戶，亦與常理無違；再觀諸本案帳戶於同年8月10
　　日至9月23日之交易往來明細，該使用帳戶之人於帳戶匯入
　　款項後，均會在同日以現金提款之方式提領殆盡，與證人蘇
　　芯甯於109年9月26日掛失本案帳戶晶片金融卡後，不會立即
　　將帳戶内的錢以現金提款方式提領完畢，而是以轉帳、金融
　　卡購物扣款之方式使用帳戶之情形大相逕庭，足認證人蘇芯
　　甯證述被告未返還本案帳戶金融卡等語，即屬實在。綜上所
　　述，原判決認事用法尚嫌未洽，爰依法提起上訴，請將原判
　　決撤銷，更為適當合法之判決。
、本院就上訴意旨說明如下：
　㈠被告有關因朋友償還款項而向證人蘇芯甯借用上開銀行帳戶
    之金融卡之辯解，縱不可採，亦僅生被告可能將其向證人蘇
    芯甯借用之上開銀行帳戶金融卡，出借犯罪集團成員使用之
    合理懷疑。然仍無法據此判定將上開銀行帳戶金融卡交予犯
    罪集團者，必為被告，而非證人蘇芯甯。
　㈡證人蘇芯甯就上開銀行帳戶事後申請掛失補發，與上開銀行
    帳戶之金融卡，究竟是被告或證人蘇芯甯提供犯罪集團使用
    的判斷無關。蓋實務上不乏金融機構帳戶提供者，為脫免自
    身責任，而於犯罪集團完成犯罪後，向金融機構申請掛失存
    摺或金融卡之情形。檢察官以證人蘇芯甯事後曾就上開銀行
    帳戶之提款卡，申請掛失補發，進而主張證人蘇芯甯之陳述
    內容可信，非無再斟酌之餘地。
　㈢上訴意旨以證人蘇芯甯曾將小孩交給被告母親照顧，且被告
    曾因為認為蘇芯甯未照顧小孩而與證人蘇芯甯發生爭執為由
    ，主張被告與證人蘇芯甯之關係「不能謂不緊密」，則屬無
    法理解，蓋委託他人代為照顧小孩，以及曾與他人發生口角
    爭執，通常並非用於判斷關係是否緊密之因素，故上訴意旨
    此部分論斷，並無可採。而上訴意旨所稱：「觀諸本案帳戶
    自109年7月1日至同年9月30日之交易往來明細，並無相關透
    過該帳戶領取社會補助之紀錄，則證人蘇芯甯因認識被告，
    且被告母親受證人蘇芯甯之託照顧小孩，證人蘇芯甯於借出
    帳戶後未即時向被告取回帳戶，亦與常理無違」，對於證人
    蘇芯甯出借帳戶未即時向被告取回帳戶，究竟為何「與常理
    無違」，並無任何理由的說明，亦無可採。而上開銀行帳戶
    於109年8月10日至9月23日之交易往來明細，顯示該使用帳
    戶之人於帳戶匯入款項後，均會在同日以現金提款之方式提
    領殆盡，與證人蘇芯甯於109年9月26日掛失補發上開銀行帳
    戶之金融卡後，不會立即將帳戶内的錢以現金提款方式提領
    完畢，而是以轉帳、金融卡購物扣款之方式使用帳戶之情形
    大相逕庭，僅能證明上開銀行帳戶於109年9月26日掛失補發
    金融卡之前，並非由證人蘇芯甯持有與使用，然此尚不能反
    面推論上開銀行帳戶即非由證人蘇芯甯，而係由被告提供交
    付予他人使用。
　㈣綜上所述，檢察官上訴意旨認上開銀行帳戶之金融卡，係由
　　被告提供交付予犯罪集團向被害人方璽雄犯恐嚇取財與洗錢
    等犯罪使用，應論以被告刑法第30條第1項、第346條第1項
    之幫助恐嚇取財與洗錢防制法第14條第1項之一般洗錢等罪
    ，進而指摘原判決不當，本院認為無理由，應予駁回。
據上論斷，應依刑事訴訟法第368 條，判決如主文。
本案經檢察官張富鈞提起公訴，檢察官陳君瑜提起上訴，檢察官
陳燕瑩到庭執行職務。
中　　華　　民　　國　　111 　年　　3 　　月　　8 　　日
            刑事第一庭　審判長法　官　江  德  千
                              法  官　簡  源  希
                              法  官　高  增  泓
以上正本證明與原本無異。
被告不得上訴。
檢察官如符合刑事妥速審判法第9條第1項之規定，得上訴。
如不服本判決應於收受送達後二十日內向本院提出上訴書狀，其
未敘述上訴之理由者，並得於提起上訴後二十日內向本院補提理
由書（均須按他造當事人之人數附繕本）「切勿逕送上級法院」
。因疫情而遲誤不變期間，得向法院聲請回復原狀。

                              書記官　黃  美  珍

中　　華　　民　　國　　111 　年　　3 　　月　　8 　　日

刑事妥速審判法第9條 
除前條情形外，第二審法院維持第一審所為無罪判決，提起上訴
之理由，以下列事項為限：
一、判決所適用之法令牴觸憲法。
二、判決違背司法院解釋。
三、判決違背判例。
刑事訴訟法第三百七十七條至第三百七十九條、第三百九十三條
一款規定，於前項案件之審理，不適用之。